臺灣臺南地方法院刑事裁定
111年度聲字第1789號
聲明異議人
即  受刑人  吳堡童


上列聲明異議人因傷害等案件，聲明異議，本院裁定如下：
    主  文
聲明異議駁回。
    理  由
一、聲明異議意旨略以：聲明異議人即受刑人吳堡童因傷害等案
    件，經法院判處罪刑，並經臺灣臺南地方檢察署檢察官以11
    1年度執字第8142號案件執行，但聲明異議人係好心送螃蟹
    ，又被設計，希望法官幫忙，能重新再審，爰依刑事訴訟法
    第484條規定聲明異議等語。
二、按受刑人或其法定代理人或配偶以檢察官執行之指揮為不當
    者，得向諭知該裁判之法院聲明異議，刑事訴訟法第484條
    定有明文。所稱「諭知該裁判之法院」，係指對被告諭知有
    罪判決，於主文內實際宣示其主刑、從刑之裁判而言。倘聲
    明異議係向其他無管轄權之法院為之，其聲請為不合法，應
    由程序上駁回，無從為實體上之審查（最高法院109年度台
    抗字第797號、108年度台抗字第1416號裁定意旨參照）。
三、經查，聲明異議人因傷害等案件，經本院以110年度訴字第4
    11號判決諭知無罪，檢察官不服提起上訴，經臺灣高等法院
    臺南分院實質審理後，以111年度上訴字第244號判決撤銷改
    判拘役20日，聲明異議人不服提起上訴，經最高法院認其上
    訴違背法律上之程式，以111年度台上字第4000號判決駁回
    上訴確定，有各該判決及臺灣高等法院被告前案紀錄表在卷
    可查，揆諸前開意旨，本院並非刑事訴訟法第484條所指之
    「諭知該裁判之法院」，就本件聲明異議案件並無管轄權，
    縱聲明異議人對該案就檢察官之執行指揮認有不當，擬依刑
    事訴訟法第484條提出聲明異議，應向實際諭知該案主刑之
    臺灣高等法院臺南分院提出，方屬合法，聲明異議人誤向本
    院聲明異議，於法不合，應予駁回。
四、又聲明異議之對象，應係檢察官之執行指揮行為，而非檢察
    官據以指揮執行之裁判。刑事訴訟法第484條所稱「檢察官
    執行之指揮不當」，係指檢察官有積極執行指揮之違法及其
    執行方法有不當等情形而言。檢察官如依確定判決、裁定指
    揮執行，即無執行之指揮違法或其執行方法不當之可言，至
    於原確定判決、裁定，是否有認定事實錯誤或違背法令之不
    當，應循再審或非常上訴程序以資救濟，尚無對之聲明異議
    之餘地（最高法院108年度台抗字第79號裁定意旨參照）。
    觀諸本件聲明異議意旨，並非對檢察官之執行或其方法有何
    異議指摘，而係爭執原確定判決認定事實錯誤，欲聲請再審
    ，自應循再審程序以資救濟，尚無對之聲明異議之餘地，附
    此敘明。
五、依刑事訴訟法第486條，裁定如主文。
中　　華　　民　　國　　111 　年　　11　　月　　10　　日
                  刑事第十三庭  法　官  吳彥慧
以上正本證明與原本無異。
如不服本裁定，應於收受送達後5日內向本院提出抗告狀。（應
附繕本）
　　　　　　　　　　　　　　　　書記官 張儷瓊
中　　華　　民　　國　　111 　年　　11　　月　　14　　日